BJT czêstotliwoœci graniczne

*OPIS UK£ADU 
*tranzystor typu BC547B (NPN) pracujacy w po³aczeniu WE

Q1 2 1 0 BC547B
*    C B E - koñcówki tranzystora

I1 0 1 10u
IG 1 0 AC 1u
* Ÿród³o pr¹dowe zasilaj¹ce bazê

V2 2 0 6
* Ÿród³o napiêciowe na wyjœciu

* PARAMETRY MODELU TRANZYSTORA NPN 
* 1. linia: parametry materia³owe, statyczne,  i zwi¹zane z zale¿noœciami temperaturowymi  
* 2. linia: wzmocnienia pr¹dowe, napiêcia Early'ego i wysoki poziom wstrzykiwania
* 3. i 4. rezystancje obszrów, parametry dynamiczne

.model BC547B NPN(Eg=1.11 IS=7.049f Xti=3 Ise=68f Ne=1.576 Isc=12.4f Nc=1.835
+ BF=280 BR=1 Xtb=1.5  Ikf=81.57m Ikr=3.924 Nk=.4767 
+ Rc=.9747 Cjc=5.25p Mjc=.3147 Vjc=.5697 Fc=.5 
+ Cje=11.5p Mje=.6715 Vje=.5 TR=10n TF=420p Itf=1.491 Xtf=40.06 Vtf=10)

*definicja analizy czêstotliwoœciowej
.AC DEC 10 10 300meg 

.PRINT AC IC(Q1) IB(Q1)

.OP

.OPTIONS NOPAGE
.PROBE
.END
